【裁判字號】    99,易,3280
【裁判日期】    991215
【裁判案由】    竊盜
【裁判全文】
臺灣臺中地方法院刑事判決              99年度易字第3280號
公  訴  人  臺灣臺中地方法院檢察署檢察官
被      告  黃暉茹
上列被告因竊盜案件，經檢察官提起公訴（99年度偵字第19907
號），本院判決如下：
    主  文
黃暉茹竊盜，共四罪，均累犯，各處有期徒刑月，如易科罰金
，均以新臺幣壹仟元折算壹日。應執行有期徒刑陸月，如易科罰
金，以新臺幣壹仟元折算壹日。
    事  實
一、黃暉茹前因詐欺案件，經本院以97年度中簡字第1279號判處
    有期徒刑4月確定，並於民國97年9月25日因易科罰金而執行
    完畢。詎黃暉茹仍不知警惕，復基於意圖為自己不法所有之
    竊盜犯意，先後為下列竊盜行為：
  (一)於99年7月29或30日下午某時許，利用與其姊黃詩涵共同居
    住在臺中市○區○○里○○街419巷4號4樓之機會，持黃詩
    涵放置在上開住處客廳內、電腦桌上之房間鑰匙1把（未扣
    案），開啟黃詩涵所使用房間之房門，侵入黃詩涵所使用房
    間內，徒手竊取黃詩涵所有之現金約新臺幣（下同）5千元
    。
  (二)於同年8月1日下午某時許，以同一方式侵入黃詩涵所使用房
    間內，徒手竊取黃詩涵所有之現金約5千元。
  (三)於同年8月6或7日下午某時許，以同一方式侵入黃詩涵所使
    用房間內，徒手竊取黃詩涵所有之現金約5千元。
  (四)於同年8月12日下午某時許，以同一方式侵入黃詩涵所使用
    房間內，徒手竊取黃詩涵所有之現金約5千元。
二、案經黃詩涵訴由臺灣臺中地方法院檢察署檢察官偵查起訴。
    理  由
一、按被告以外之人於審判外之言詞或書面陳述，除法律有規定
    者外，不得作為證據。被告以外之人於審判外之陳述，雖不
    符前4條之規定，而經當事人於審判程序同意作為證據，法
    院審酌該言詞陳述或書面陳述作成時之情況，認為適當者，
    亦得為證據。當事人、代理人或辯護人於法院調查證據時，
    知有第159條第1項不得為證據之情形，而未於言詞辯論終結
    前聲明異議者，視為有前項之同意。刑事訴訟法第159條第1
    項、第159條之5分別定有明文。經查，證人即告訴人黃詩涵
    於檢察事務官詢問時之證述，雖屬被告以外之人於審判外之
    言詞陳述，為傳聞證據，然經本院於審理時當庭直接提示而
    為合法之調查，被告未於言詞辯論終結前聲明異議，本院復
    審酌該言詞陳述係由證人出於自由意識而陳述，並無非法取
    證之情況，依刑事訴訟法第159條之5之規定，認上開告訴人
    於檢察事務官詢問時之證述，應得採為認定本件犯罪事實所
    憑之證據。
二、上開事實，迭經被告於偵訊、本院審理時，坦承不諱，核與
    證人黃詩涵於檢察事務官詢問時，證述之情節相符，復有全
    戶戶籍資料查詢結果2紙在卷可稽，足徵被告之自白確與事
    實相符。本件事證明確，被告竊盜之犯行，均堪認定。
三、核被告所為，均係犯刑法第320條第1項之竊盜罪。被告所為
    4次竊盜犯行，係犯意各別、行為互殊，應予分論併罰。又
    被告前因詐欺案件，經本院以97年度中簡字第1279號判處有
    期徒刑4月確定，並於97年9月25日因易科罰金而執行完畢等
    情，此有臺灣臺中地方法院檢察署刑案資料查註紀錄表及臺
    灣高等法院被告前案紀錄表各1份在卷可稽，其於受有期徒
    刑執行完畢後，5年以內故意再犯本件有期徒刑以上之4罪，
    均為累犯，應依刑法第47條第1項規定，各加重其刑。爰審
    酌被告正值青壯之年，不思循正當途徑獲取所需，僅因缺錢
    花用，即任意竊取他人財物，嚴重侵害他人財產法益，然考
    量其犯罪手段尚屬平和，及其犯罪之動機、目的、生活狀況
    、智識程度、竊得金錢數額、與告訴人間為姊妹關係，對告
    訴人所生危害，暨犯罪後坦承犯行，態度尚屬良好等一切情
    狀，分別量處如主文所示之刑，且均諭知易科罰金之折算標
    準，並定其應執行之刑，及諭知易科罰金之折算標準。未扣
    案被告持以犯本件竊盜案件所用之鑰匙1把，被告既否認係
    其所有，並辯稱：鑰匙係黃詩涵拷貝的等語（偵卷第37頁）
    ，復無其他積極事證足認確屬被告所有，自不得宣告沒收，
    附此敘明。
據上論斷，應依刑事訴訟法第299條第1項前段，刑法第320條第1
項、第47條第1項、第41條第1項前段、第8項、第51條第5款，刑
法施行法第1條之1，判決如主文。
本案經檢察官黃永福到庭執行職務。
中    華    民    國    99    年    12    月    15    日
                  刑事第十五庭  法  官  鄭舜元
以上正本證明與原本無異。
如不服本判決應於收受判決後10日內向本院提出上訴書狀，並
應應敘述具體理由。其未敘述上訴理由者，應於上訴期間屆滿
後20日內向本院補提理由書(均須按他造當事人之人數附繕本)
「切勿逕送上級法院」。
告訴人或被害人對於判決如有不服具備理由請求檢察官上訴者，
其上訴期間之計算係以檢察官收受判決正本之日期為準。
                                書記官  黃聖心
中    華    民    國    99    年    12    月    15    日
附錄：論罪科刑法條：
中華民國刑法第320條
意圖為自己或第三人不法之所有，而竊取他人之動產者，為竊盜
罪，處5年以下有期徒刑、拘役或5百元以下罰金。
意圖為自己或第三人不法之利益，而竊佔他人之不動產者，依前
項之規定處斷。
前二項之未遂犯罰之。

司法院資訊處製作；財團法人民間司法改革基金會備份。
